【裁判字號】    89,訴,12
【裁判日期】    890801
【裁判案由】    公共危險等
【裁判全文】
福建金門地方法院刑事判決                            八十九年度訴字第一二號
    公  訴  人  福建金門地方法院檢察署檢察官
    被      告  乙○○
右列被告因公共危險等案件，經檢察官提起公訴（八十九年度偵字第一四七號），本
院判決如左：
    主  文
乙○○駕駛動力交通工具肇事，致人傷而逃逸，處有期徒刑捌月。緩刑肆年。
    事  實
一、乙○○於民國八十九年四月十三日下午七時三十分許，駕駛車號ＷＹ－五四四○
    號自小客車，由小徑往成功方向行駛，原應注意駕駛人於車輛行駛時並應注意車
    前狀況，並隨時採取必要之安全措施，且依當時道路無障礙物、路面無缺陷、亦
    無不能注意之情形，竟疏未注意前方車輛動態，行經金門縣金湖鎮小徑圓環時，
    旋即不慎撞及由甲○○所駕駛車號ＧＩ－一一一五號之自用小客車，致甲○○所
    駕駛之自用小客車嚴重損壞，並受有頸椎挫傷、左大腿及上唇瘀腫之傷害（傷害
    及毀損部分業經撤回告訴）。乙○○在能預見甲○○受傷下，遂萌基於肇事逃逸
    之犯意，竟加速駕車駛離現場，並未停車察看甲○○之傷害如何，嗣經甲○○報
    警處理，並於車禍現場蒐集肇事車輛方向燈殼碎片，而於同年月十五日於乙○○
    位於金湖鎮山外里二十六號住宅前發現該肇事車輛。
二、案經甲○○訴由金門縣警察局移送福建金門地方法院檢察署檢察官偵查起訴。
     理  由
一、訊據被告乙○○就前揭時、地，駕駛車號ＷＹ－五四四○號自小客車肇事之事實
    固不否認，惟矢口否認有何過失及逃逸之犯行，辯稱：當時，係因被害人甲○○
    左轉時，未打方向燈，直接左轉，致其未能注意到前方有來車，而撞擊到被害人
    甲○○所駕駛車號ＧＩ－一一一五號之自用小客車，因被害人並未停車，故認被
    害人應該沒事而離開現場，且事後亦曾重返肇事現場，惟已未發現對方之車輛云
    云。惟查：被告乙○○駕駛車自小客車，撞擊由被害人甲○○所駕駛之自小客車
    之車身右側中段，致被害人受有頸椎挫傷、左大腿及上唇瘀腫之傷害後逃逸等情
    ，業據被害人甲○○指述歷歷，並有八十九年四月十四日金門縣立醫院診字第一
    一○八號診斷證明書、道路交通事故調查報告表各一份、肇事後雙方當事人車身
    受損情形，比對現場遺留物及撞擊點照片六張附卷可憑。次查：汽車為目前社會
    普遍之交通工具，汽車駕駛人均能預見對於車輛互撞，即使是一般小擦撞，皆有
    導致對方身體如頸椎或四肢等部位受傷之可能，且車輛互撞並不當然會停止，會
    隨物理作用力而移動，況參酌被害人甲○○所駕駛之汽車右側車門嚴重凹陷，足
    徵撞擊當時力道之猛烈，衡情應能遇見駕車者有受傷之情事。末查：肇事二日後
    警察始循線查獲上開肇事車輛，又被告乙○○於警訊及偵查中自承：肇事後並未
    停車察看。顯見被告所辯顯係卸責之詞，不足採信，被告肇事致人受傷後逃逸之
    事證明確，犯行堪以認定。
二、核被告乙○○所為，係犯刑法第一百八十五條之四之公共危險罪。爰審酌被告犯
    罪之動機、目的、手段及其品性、生活狀況、智識程度、犯罪所生之損害，及業
    已與被害人達成民事上和解等一切情狀，量處如主文所示之刑，以資儆懲。而公
    訴意旨另以：被告乙○○涉有傷害及毀損罪嫌，惟經查此部分業經告訴人於偵查
    中撤回告訴（參偵卷第二十二頁），況公訴意旨認此部分與前揭論罪科刑之公共
    危險罪間為想像競合，屬裁判上之一罪，爰不另為不受理之諭知。又被告前未曾
    受有期徒刑以上刑之宣告，因一時失慮，偶罹刑典，事後業與被害人和解，深具
    悔意，經此刑之宣告後，應知警惕而無再犯之虞，本院因認暫不執行其刑為當，
    予以宣告緩刑四年，用啟自新。
據上論斷，應依刑事訴訟法第二百九十九條第一項前段、刑法第一百八十五條之四
第七十四條第一款判決如主文。
本案經檢察官劉仲慧到庭執行職務
中      華      民      國      八十九      年      八    月    一    日
                                      福建金門地方法院刑事庭
                                          法  官   吳振富
右正本證明與原本無異。
如不服本判決，應於判決送達後十日內，向本院提出上訴狀。
                                          書記官   董培祥
中      華      民      國      八十九      年      八    月    一    日
附刑法第一百八十五條之四
駕駛動力交通工具肇事，致人死傷而逃逸者，處六月以上五年以下有期徒刑。


司法院資訊處製作；財團法人民間司法改革基金會備份。
